臺灣高雄地方法院刑事判決　　　　　　　　　　　　九十一年度交訴字第一七號
　　公　訴　人　臺灣高雄地方法院檢察署檢察官
　　被　　　告　丁○○
右列被告因公共危險案件，經檢察官提起公訴（九十年度調偵字第四八二號），本院
判決如左：
    主  文
丁○○服用酒類，不能安全駕駛動力交通工具而駕駛，處有期徒刑參月。又駕駛動力
交通工具肇事，致人受傷而逃逸，處有期徒刑捌月。應執行有期徒刑拾月，緩刑肆年
，緩刑期間付保護管束。
    事  實
一、丁○○明知飲酒會導致無法安全駕駛汽車，竟於民國九十一年三月五日晚上八時
    許，在高雄市○○路某餐廳與友人共飲米酒，已達反應較慢、思考改變、個性行
    為改變、精神混惑不清晰並影響駕駛而不能安全駕駛動力交通工具之狀況下，仍
    於同日晚上九時許，駕駛動力交通工具即車牌號碼ＴＰ─二七三三號自用小客車
    ，沿高雄縣岡山鎮○○○路由南往北方向行駛，於同日晚上十時（起訴書誤繕為
    十時四十五分）許，行經中山北路與崗燕路一○一巷交岔路口時，因不勝酒力而
    疏未注意前方為表示禁止車輛進入路口之紅燈號誌，逕自闖越紅燈行駛，致其駕
    駛之自小客車右前側撞及沿行人穿越道由東往西橫越中山北路之行人乙○○、李
    品潔，使乙○○因此受有左小腿挫傷、頭部外傷合併左額部皮下血腫之傷害，李
    品潔受有左側足部挫傷、頭部外傷合併左側臉部腫脹瘀血等傷害（過失傷害部分
    ，業經檢察官為不起訴處分在案），並造成丁○○所駕駛之自小客車擋風玻璃右
    前側破裂。詎丁○○於肇事致人受傷後，竟未停車察看，隨即駕車逃逸，嗣經目
    擊民眾丙○○駕車尾隨追逐約二公里，始將丁○○攔下並報警處理，並經警以酒
    精測試器檢測酒精濃度，測得其呼氣所含酒精濃度達每公升○˙九七毫克，而查
    獲上情。
二、案經高雄縣警察局岡山分局報請臺灣高雄地方法院檢察署檢察官偵查起訴。
    理  由
一、訊據被告丁○○對於右揭時、地於飲酒後已不能安全駕駛動力交通工具，仍貿然
    駕駛自小客車，因而肇事致被害人乙○○、李品潔受有上開事實欄所載傷害之事
    實，坦承不諱，核與證人即查獲員警甲○○於本院審理中具結證稱：當時被告滿
    身酒味，走路搖搖晃晃等語（見審理筆錄），大致相符，並有被告為警查獲時其
    吐氣所含酒精成分測試值及高雄縣警察局舉發違反道路通安全管理事件通知單、
    道路事故現場調查報告表各一紙及肇事現場照片在卷可憑，足認被告自白與事實
    相符，堪信為真實。再按刑法第一百八十五條之三規定所謂「不能安全駕駛」，
    係抽象危險犯，固不以發生具體危險為必要，若因而發生事故，益徵其已不能安
    全駕駛；且就醫學文獻所知，酒精對人體造成之影響，若以呼氣酒精濃度測試器
    測得之呼氣濃度達到每公升○˙五毫克時，反應較慢，感覺減低，將影響駕駛；
    達到每公升０‧七五毫克時，思考與個性行為均會改變；達到每公升一‧０毫克
    時，步態不穩，噁心嘔吐，精神混惑不清晰；達到每公升一‧五毫克時，說話不
    清楚，感覺喪失，視力模糊；達到每公升二‧０毫克時，體溫與血糖均降低，肌
    肉控制差，甚至會導致癲癇發作；達到每公升三‧五毫克時，則已經神智不清，
    反射減低，甚至呼吸抑制，此有行政院國軍退除役官兵輔導委員會臺北榮民總醫
    院八十八年八月五日（八八）北總內字第二六八六八號函文可參。而被告飲酒後
    駕車肇事，經警測得酒精濃度達每公升○．九七毫克，且實施酒精濃度測試時有
    走路搖晃等情，足證被告於肇事時因服用酒類，已達不能安全駕駛自小客車之程
    度。事證明確，被告酒後駕車公共危險犯行，堪以認定。
二、雖被告矢口否認有何肇事駕車逃逸之犯行，辯稱：不知有撞到人，伊無肇事逃逸
    之故意云云。惟查，被告前開駕車肇事致人受傷逃逸之犯行，業據證人丙○○於
    警訊及本院審理中證稱：當時伊在岡山火車站前排班，有二名小孩子走斑馬線過
    馬路時，遭被告駕駛之自小客車右前方撞擊，小孩子的母親追喊被告，但被告未
    停車察看，反以六、七十公里之速度逃逸，伊隨即駕車追至岡山路與成功路口即
    距離肇事地點約有二公里處始攔下被告，且被告所駕駛之自小客車右前擋風玻璃
    破裂等語甚詳（見警卷及本院審理筆錄），核與證人甲○○警員於本院審理中具
    結證稱：其巡邏至肇事地時，有位婦女告知小孩被撞，並有民眾開車前去追捕肇
    事者，其亦駕車隨後追捕至成功路時，被告已被民眾攔下，且被告所駕駛之自小
    客車右前擋風玻璃破裂、右前保險桿有擦撞痕等語（見審理筆錄），大致相符，
    顯見被告於肇事後，未停車察看即自行駕車逃逸，彰彰甚明。參以被告所駕駛之
    自小客車擋風玻璃右前側，因撞擊被害人乙○○、李品潔而破裂，足見當時撞擊
    力並非輕微至無所感覺，衡情，被告被告豈有不知已撞及被害人之理？是被告辯
    稱不知撞到被害人云云，顯係畏罪卸責之詞，不足採信。此外並有被害人乙○○
    、李品潔於高雄縣立岡山醫院就診之診斷證明書二紙在卷可稽。是本案事證明確
    ，被告駕車肇事致人受傷逃逸犯行，亦堪認定。
三、被告丁○○為警查獲後經測試酒精濃度，其呼氣酒精濃度高達每公升○．九七毫
    克，已達於不能安全駕駛動力交通工具之狀態，猶駕駛車輛行駛，復因酒醉而闖
    越紅燈撞及被害人乙○○、李品潔，致使乙○○、李品潔受傷後肇事逃逸，核其
    所為，係犯刑法第一百八十五條之三服用酒類不能安全駕駛動力交通工具而駕駛
    罪及同法第一百八十五條之四駕駛動力交通工具肇事致人受傷而逃逸罪。被告所
    犯上開二罪，犯意各別，行為互殊，犯罪構成要件不同，應予分論併罰。爰審酌
    被告酒醉後貿然駕車，無視於用路人之公共安全，極易造成道路使用者生命、身
    體、安全發生不定時危險，及被告於肇事致被害人乙○○、李品潔受傷後，竟不
    停車查看救護，逕自駕車離去，惟已於犯後與被害人達成民事賠償等一切情狀，
    分別量處如主文所示之刑，並依法定其應執行刑，以示懲儆。又被告前未曾受有
    期徒刑以上刑之宣告，有臺灣高等法院被告全國前案紀錄表暨刑案資料查註紀錄
    表各一份在卷可稽，且事後深具悔意，經此科刑教訓之後，當知所警惕，應無再
    犯之虞，本院認所宣告之刑以暫不執行為適當，併予宣告緩刑四年，以畀自新；
    惟為導正其酒後駕車之偏差觀念，且依所犯情節認有加以追蹤觀護之必要，爰併
    依法宣告緩刑期內付保護管束，以觀後效。
據上論斷，應依刑事訴訟法第二百九十九條第一項前段，刑法第一百八十五條之三、
第一百八十五條之四、第五十一條第五款、第七十四條第一款、第九十三條第一項，
判決如主文。
本案經檢察官葉芳秀到庭執行職務。
中      華      民      國    九十一    年      六      月     二十     日
                                      臺灣高雄地方法院交通法庭
                                          法  官  廖  純  卿
右正本證明與原本無異。
如不服本判決，應於判決送達後十日內，向本院提出上訴狀。
                                          書記官  林  孝  聰
中      華      民      國    九十一    年      六      月     二十     日
附錄本案論罪科刑法條全文：
刑法第一百八十五條之三
服用毒品、麻醉藥品、酒類或其他相類之物，不能安全駕駛動力交通工具而駕駛者，
處一年以下有期徒刑、拘役或三萬元以下罰金。
刑法第一百八十五條之四
駕駛動力交通工具肇事，致人死傷而逃逸者，處六月以上五年以下有期徒刑。
